【裁判字號】    95,訴,1846
【裁判日期】    950925
【裁判案由】    偽造有價證券等
【裁判全文】
臺灣板橋地方法院刑事判決              95年度訴字第1846號
公  訴  人  臺灣板橋地方法院檢察署檢察官
被      告  乙○○
                    現於臺灣臺北看守所羈押中
上列被告因偽造有價證券案件，經檢察官提起公訴（95年度偵緝
字第757 號），本院判決如下：
    主  文
乙○○共同連續行使偽造之信用卡，累犯，處有期徒刑壹年貳月
，如事實欄所示之偽造信用卡、偽造署押、簽帳單，均沒收；又
連續以加害身體之事，恐嚇他人，致生危害於安全，累犯，處有
期徒刑參月；應執行有期徒刑壹年肆月，如事實欄所示之偽造信
用卡、偽造署押、簽帳單，均沒收。
    事  實
一、乙○○前曾因偽造文書案件，經臺灣桃園地方法院於民國九
    十二年十月十七日，以九十一年度桃簡字第一二三一號判處
    有期徒刑三月確定，於九十三年六月三日易科罰金執行完畢
    。竟仍不知悔改，自不詳來源取得偽造之信用卡後，夥同女
    友戊○○（另案審結）、劉晏碩（另案審理中）及張嘉雯（
    另經檢察官為緩起訴處分）等人，共同基於行使偽造信用卡
    、行使偽造私文書、意圖為自己不法所有而詐欺取財之概括
    犯意聯絡，自九十四年三月間起至同年七月間（起訴書誤載
    為六月），多次由乙○○駕車搭載蘇女等人，至位於臺北縣
    、市內由賀某選定之店家，由賀某交付偽造之身分證件或信
    用卡數張，由蘇女等人持卡前往冒名刷卡購物，先出示上有
    不詳之人偽造之林志玲、丙○○○等簽名之偽卡以供店員核
    對簽名，且於簽帳單上偽簽林志玲、丙○○○等簽名，偽造
    完成表示林志玲、丙○○○等簽名持卡人願依約付款之意之
    簽帳單，再持交各該店家而行使之，使各該店家人員因而陷
    於錯誤，而將商品交付蘇女等人，均足以生損害於上開店家
    及林志玲、丙○○○等人。得手後，再將所購物品交予賀某
    處理，並賺取賀某所交付變賣價格約三成之報酬。嗣張嘉雯
    於九十四年七月十一日晚間八時許，與不知情之林依純（另
    經檢察官為不起訴處分）前往臺北縣蘆洲市○○路一五六號
    「吸引力牛仔屋」刷卡消費時，接續於消費新臺幣（下同）
    二一八○元、九八八四元後，出示上有丙○○○偽造簽名之
    偽卡刷卡，再於簽帳單二紙（各二聯）上，各由張嘉雯各偽
    簽丙○○○簽名一次（各複寫為二枚），再持交該店店員丁○○核對而行使，旋經丁○○察覺有異，當場報警查獲，而
    循線查知上情。詎乙○○唯恐張嘉雯供出不利渠等之實情，
    竟自九十四年七月十一日起至同年十月十八日前某日，連續
    以行動電話及傳送簡訊之方式，恫嚇張嘉雯須堅持供稱信用
    卡係自己拾獲，不得供出信用卡來源之實情，否則將找人對
    其潑灑硫酸，且將不利於其家人安危等語，使張嘉雯心生畏
    懼，致生危害於張嘉雯及其家屬之安全。
二、案經臺灣板橋地方法院檢察署檢察官自動檢舉簽分偵查後起
    訴。
    理?由
一、訊據被告乙○○固不否認為偽卡集團成員，自九十四年六月
    間至同年七月十一日間，負責搭載俗稱車手之負責刷偽卡成
    員戊○○、劉晏碩、張嘉雯等人，前往各商店刷卡詐購財物
    ，嗣後負責將車手詐購所得財物交給集團成員變賣等情，惟
    矢口否認有交付偽造之信用卡予各車手及恐嚇之犯行，辯稱
    ：僅領取日薪，搭載車手前往商店刷卡，嗣後將車手詐購之
    商品載至約定地點交予劉晏碩、甲○○，並當場領取工資，
    對其餘情節僅知情但未參與，亦不曾恐嚇張嘉雯，僅曾向戊○○抱怨張嘉雯之案子為何牽涉到伊身上云云。惟查：
  (1)被告上揭犯行，有證人戊○○、甲○○於本院審理時之證詞
    、證人張嘉雯於本院另案之證詞（依刑事訴訟法第一百五十
    九條之一第一項規定具有證據能力）、證人張嘉雯、戊○○
    、劉晏碩、甲○○於偵查中之證詞（依刑事訴訟法第一百五
    十九條之一第二項規定具有證據能力）、同案被告戊○○、
    劉晏碩、張嘉雯於偵查中之供述、被害人即匯豐銀行信用卡
    風險控管部專員劉宗仁、丁○○、丙○○○（後改名林芮廑
    ）於警詢、偵查中之陳述（依刑事訴訟法第一百五十九條之
    五第一項規定具有證據能力），並有扣案偽造丙○○○身分
    證一張、偽造之匯豐銀行信用卡二張及簽帳單二紙可資佐證
    （雙方對證據能力均不爭執）。
  (2)被告雖辯稱並未將偽造信用卡及偽造證件交付車手，然證人
    戊○○證稱：九十四年三到六月間，乙○○幾乎每天都有出
    去刷卡，伊則一個月出去十幾天，每次出去刷一、二筆，金
    額大約每天二、三萬元，到店家刷偽卡時，偽卡是由乙○○
    在車上交給伊及其他車手張嘉雯、劉晏碩等人，都是乙○○
    自己開車到臺北縣市不特定商店刷偽卡，開到商店附近，就
    讓伊等車手下車到乙○○指定的商店，要買的東西也是依照
    乙○○所講的，大部分都是買民生用品如包包、數位相機、
    手機等等，刷完之後，就將商品交給乙○○，乙○○取走之
    後，車手在泡沫紅茶店或特定地點等，乙○○會在當天回頭
    給車手刷卡金額的三成左右的錢等情（九十五年七月二十六
    日審判筆錄），證人張嘉雯於偵查中證稱：當時係經戊○○
    之引介，由被告交給伊信用卡及證件後，伊搭被告的車，與
    劉晏碩到被告指定的地方刷卡，劉晏碩也是和伊一樣負責刷
    卡的，主導人是被告等情（九十四年偵字第一一九七○號卷
    ，第一六五頁），與同案被告劉晏碩於偵查中供述之情節（
    九十四年偵字第一一九七○號卷，第二二○頁），均互核相
    符，足認被告確有將偽卡等物交付車手之行為。
  (3)被告辯稱並未恐嚇張嘉雯乙節，然證人劉晏碩證稱：張嘉雯
    被捕後，被告打電話要求伊北上與被告會合，由被告備妥三
    萬元，待確認張嘉雯保證金為二萬元後，由伊進入地檢署辦
    保，帶同張嘉雯搭車前往臺北吃飯，席間被告交代張嘉雯不
    要把大家咬出來，否則會判更重，牽連多人，事後張嘉雯以
    供出實情為要脅，要求被告代付律師費，伊收到證人傳票，
    被告知道後，當晚伊就在車上聽到被告用戊○○的手機傳簡
    訊並打電話給張嘉雯，簡訊內容就是類似如供出來就要潑她
    硫酸的話（九十五年度偵緝字第七五七號卷，第一○九至一
    一○頁），證人戊○○證稱：乙○○借用伊的電話傳恐嚇簡
    訊、打恐嚇電話給張嘉雯，當時伊在一旁，被告對張嘉雯恫
    稱不要將後面供卡來源的事情講出來，講出來對任何人都沒
    有好處，伊確實有聽被告說要去對張嘉雯潑硫酸等情（九十
    五年九月六日審判筆錄），與證人張嘉雯於偵查中證稱：被
    告不斷打電話給伊說，如果沒有依照先前開庭供詞說偽卡是
    撿到的，就要潑伊硫酸，還要搗亂伊家庭，還傳簡訊指示不
    能翻供，只要不翻供保證沒事（九十四年度偵字第一一九七
    ○號卷，第一六四至一六五頁）、證人張嘉雯於本院另案證
    稱：被告是在伊被查獲後、九十四年十月十八日開庭前傳上
    開簡訊及撥打上開恐嚇電話，九十四年十月十八日被告並沒
    有與伊聯絡等情（本院九十五年五月二十九日審判筆錄）互
    核相符，被告自承為偽卡集團之一員，當可預見集團成員張
    嘉雯被查獲後，若經警循線追查，自己應無僥倖，竟另自承
    曾向戊○○抱怨張嘉雯之案子為何牽涉到伊身上，無端表示
    無辜，自屬矛盾，反可認定被告確實對張嘉雯將其供出乙節
    甚感忌憚，始有此抱怨，則被告有防範張嘉雯吐露實情之恫
    嚇之舉，亦非無從想像，則證人張嘉雯所陳既有其他佐證，
    當屬不虛，應可採信。
  (4)至起訴書似認為被告係與戊○○共同為恐嚇犯行，惟同案被
    告戊○○堅決否認有何恐嚇犯行，而證人張嘉雯於本院另案
    審理時證稱：被告乙○○於九十四年十月十八日之前曾打電
    話給伊，要求伊不要將事情講出來，如果伊講出來的話，就
    要潑伊硫酸，伊因為很害怕，不知道戊○○是否還和乙○○
    在一起，所以不敢接戊○○的電話，伊因為太慌張了，認為
    戊○○和乙○○還在一起，就認定兩人都有恐嚇伊，事實上
    傳簡訊及打電話給伊說要潑硫酸的是乙○○等情，又證人當
    庭提出、據稱為戊○○所傳簡訊內容則為「聽說案子你算我
    一份！太胡扯了；事情是你跟他，我跟他早沒關係，不知道
    嗎？」亦經當庭勘驗（本院九十五年訴字第五三二號，九十
    五年五月二十九日審判筆錄），均無從認定戊○○就被告所
    為之上開惡害通知，具有犯意聯絡或行為分擔，公訴意旨此
    部分似有誤會；又起訴書所載被告自九十四年三月間起至同
    年六月間，多次租用甲○○之計程車搭載車手等情節，業據
    證人甲○○否認（九十五年六月二十一日審判筆錄），亦乏
    其他積極證據佐證此節，是此部分事實亦無從認定，均附此
    指明。
  (5)綜據前述，被告所辯情節無從建立合理懷疑而推翻前揭積極
    證據，無可採信，本案事證明確，被告犯行已堪認定，自應
    依法論科。至臺灣南投地方法院於九十四年度訴字第七三五
    號判決認定被告曾交付偽卡予游小鋒、劉晏碩，由游、劉二
    人於九十四年五月四日至同年月六日間連續行使並詐購商品
    等情，惟被告此部分犯行未據檢察官於本案起訴或舉證，被
    告則堅決否認有此部分犯行（九十五年九月六日審判筆錄）
    ，本院亦查無充分積極證據足資認定被告此部分犯行，是此
    部分尚無併予審論之餘地，附此敘明。
二、被告行為後，刑法業於九十四年二月二日經總統以華總一義
    字第○九四○○○一四九○一號令修正公布，並於九十五年
    七月一日施行，刑法施行法第一條之一亦於九十五年六月十
    四日經總統以華總一義字第○九五○○○八五一八一號令公
    布施行，參酌最高法院九十五年五月二十三日刑事庭第八次
    會議決議，修正後刑法第二條第一項之規定，係規範行為後
    法律變更所生新舊法律比較適用之準據法，於修正後刑法施
    行後，應適用修正後刑法第二條第一項之規定，為「從舊從
    輕」之比較。另於比較時應就罪刑有關之共犯、未遂犯、想
    像競合犯、牽連犯、連續犯、結合犯，以及累犯加重、自首
    減輕暨其他法定加減原因（如身分加減）與加減比例等一切
    情形，本於統一性及整體性原則，綜其全部罪刑之結果而為
    比較。而被告行為後，修正後刑法第四十七條第一項規定「
    受徒刑之執行完畢，或一部之執行而赦免後，五年以內故意
    再犯有期徒刑以上之罪者，為累犯，加重本刑至二分之一」
    ，與修正前刑法第四十七條規定「受有期徒刑之執行完畢，
    或受無期徒刑或有期徒刑一部之執行而赦免後，五年以內再
    犯有期徒刑以上之罪者，為累犯，加重本刑至二分之一」不
    同，而依被告之前科紀錄，無論依修正前後刑法第四十七條
    之規定均構成累犯；修正前刑法第五十一條規定：「數罪併
    罰，分別宣告其罪之刑，依左列各款定其應執行者：」其中
    第五款規定：「宣告多數有期徒刑者，於各刑中之最長期以
    上，各刑合併之刑期以下，定其刑期。但不得逾二十年。」
    修正後刑法第五十一條第五款規定：「宣告多數有期徒刑者
    ，於各刑中之最長期以上，各刑合併之刑期以下，定其刑期
    。但不得逾三十年。」比較結果，修正後刑法並非較有利於
    行為人；修正後刑法刪除第五十五條牽連犯之規定，此項刪
    除雖非犯罪構成要件之變更，但顯已影響行為人刑罰之法律
    效果，自屬法律已有變更，經比較新舊法結果，以被告行為
    時之修正前法較為有利於被告；修正後刑法刪除第五十六條
    連續犯之規定，此項刪除雖非犯罪構成要件之變更，但顯已
    影響行為人刑罰之法律效果，自屬法律已有變更，經比較新
    舊法結果，以被告行為時之修正前法較為有利於被告。因之
    ，經綜其全部罪刑之結果而為比較，以修正前刑法有利於被
    告，應一體適用修正前刑法之規定，合先敘明。核被告所為
    ，係犯刑法第二百○一條之一第二項之行使偽造信用卡罪、
    同法第二百十六條、第二百十條之行使偽造私文書罪、同法
    第三百三十九條第一項之詐欺取財罪及第三百零五條恐嚇危
    害安全罪。被告偽造署名為偽造私文書之階段行為，偽造私
    文書之低度行為，復為行使偽造私文書之高度行為所吸收，
    均不另論罪。被告與劉晏碩、張嘉雯、戊○○等人間，就上
    揭行使偽造信用卡罪、行使偽造私文書罪、詐欺取財罪間，
    具有犯意聯絡及行為分擔，為共同正犯。被告前後多次行使
    偽造信用卡、行使偽造私文書、詐欺取財、恐嚇危害安全犯
    行，時間緊接，方法相同，觸犯構成要件相同之罪，顯係基
    於概括犯意為之，為連續犯，均依修正前刑法第五十六條之
    規定，以一罪論，並加重其刑。被告所犯行使偽造信用卡、
    行使偽造私文書、詐欺取財三罪間，有方法、結果之牽連關
    係，依修正前刑法第五十五條之規定，應從較重之行使偽造
    信用卡罪處斷。又被告所犯恐嚇危害安全罪，與行使偽造信
    用卡罪，犯意個別，罪名互殊，應予分論併罰。被告前曾經
    臺灣桃園地方法院於九十二年十月十七日，以九十一年度桃
    簡字第一二三一號判處有期徒刑三月確定，於九十三年六月
    三日易科罰金執行完畢，有臺灣高等法院被告前案紀錄表在
    卷可稽，其於有期徒刑執行完畢後，五年內再犯本案有期徒
    刑以上之罪，應依修正前刑法第四十七條累犯規定，遞予加
    重其刑。爰審酌被告前曾在九十一年間，因行使自稱拾得之
    偽造信用卡詐購財物，經查獲後由臺灣桃園地方法院以上揭
    九十一年度桃簡字第一二三一號判處有期徒刑三月確定，有
    臺灣桃園地方法院檢察署檢察官聲請簡易判決處刑書查詢列
    印畫面及前開臺灣高等法院被告前案紀錄表在卷可稽，竟於
    易科罰金執行完畢後，旋即又加入偽卡集團，大量以偽卡消
    費並賺取不當暴利，渠等為謀私利，導致銀行大量呆帳，終
    轉由全體國民承擔，嚴重危害社會交易安全，衝擊金融秩序
    ，於共犯張嘉雯經查獲後，為規避追查，猶串謀、恫嚇張嘉
    雯，強令為不實供述，復妨害司法調查及公信，終經循線查
    獲後，猶避重就輕，推諉卸責，顯然仍存僥倖心理，更顯示
    前次刑之宣告及執行，毫無警惕及教化之效果，不容輕縱，
    兼衡其犯罪動機、目的、手段、所生危害，到案後自知事證
    明確，尚知坦承部分犯行，惟並無任何補償過錯之舉等一切
    情狀，各量處如主文所示之刑，並定其應執行刑，以示警懲
    。末查被告等使用之偽造信用卡，部分雖未扣案，然衡情為
    塑膠製品，並非易於滅失之物，應依刑法第二百零五條規定
    ，不問屬於被告與否，宣告沒收，至車手偽造之簽帳單，交
    付特約商店或銀行存查部分，非屬被告等人所有，惟其上之
    林志玲、丙○○○等偽造署押，應依刑法第二百十九條之規
    定諭知沒收，而車手取回之簽帳單客戶存根聯，則屬被告及
    共犯所有，因犯罪所得之物，爰依刑法第三十八條第一項第
    三款規定諭知沒收。
據上論斷，應依刑事訴訟法第299 條第1 項前段，刑法第2 條第
1 項前段、修正前第28條、修正前第56條、第201 條之1 第2 項
、第216 條、第210 條、第339 條第1 項、第305 條、第205 條
、第219 條、修正前第55條、修正前第47條、修正前第51條第5
款、修正前第38條第1 項第3 款，判決如主文。
本案經檢察官靳開聖到庭執行職務。
中    華    民    國    95    年    9     月    25    日
                  刑事第八庭  審判長法  官  王屏夏
??????????????????法?官  彭全曄
??????????????????法?官  王偉光
以上正本證明與原本無異
如不服本判決應於送達後10日內向本院提出上訴狀
??                                書記官  陳怡君
中    華    民    國    95    年    9     月    26    日
附錄本案論罪科刑法條全文：
中華民國刑法第201條之1
意圖供行使之用，而偽造、變造信用卡、金融卡、儲值卡或其他
相類作為簽帳、提款、轉帳或支付工具之電磁紀錄物者，處1 年
以上7 年以下有期徒刑，得併科3 萬元以下罰金。
行使前項偽造、變造之信用卡、金融卡、儲值卡或其他相類作為
簽帳、提款、轉帳或支付工具之電磁紀錄物，或意圖供行使之用
，而收受或交付於人者，處5 年以下有期徒刑，得併科3 萬元以
下罰金。
中華民國刑法第210 條
偽造、變造私文書，足以生損害於公眾或他人者，處5 年以下有
期徒刑。
中華民國刑法第216 條
行使第210 條至第215 條之文書者，依偽造、變造文書或登載不
實事項或使登載不實事項之規定處斷。
中華民國刑法第339 條
意圖為自己或第三人不法之所有，以詐術使人將本人或第三人之
物交付者，處5 年以下有期徒刑、拘役或科或併科1 千元以下罰
金。
以前項方法得財產上不法之利益或使第三人得之者，亦同。
前二項之未遂犯罰之。
中華民國刑法第305條
以加害生命、身體、自由、名譽、財產之事，恐嚇他人致生危害
於安全者，處2 年以下有期徒刑、拘役或3 百元以下罰金。


司法院資訊處製作；財團法人民間司法改革基金會備份。
